臺灣桃園地方法院刑事判決
111年度審金訴字第534號
公  訴  人  臺灣桃園地方檢察署檢察官 
被      告  黃明生


選任辯護人  李翰承律師
            唐樺岳律師
上列被告因詐欺等案件，經檢察官提起公訴（109年度偵字第369
67號），被告於準備程序中就被訴之事實為有罪之陳述，經本院
告知簡式審判程序之旨，並聽取當事人之意見後，本院合議庭裁
定由受命法官獨任進行簡式審判程序，判決如下：
    主      文
黃明生犯如附表一編號1至2主文欄所載之罪，各處如附表一編號
1至2主文欄所載之刑。應執行有期徒刑壹年，緩刑參年，並應履
行如附表二所示之負擔。 
　　事實及理由
一、本件犯罪事實及證據，除證據部分補充「被告黃明生於本院
    準備程序及審理時之自白、現場監視器翻拍照片、桃園市政
    府警察局平鎮分局函及後附犯罪事證表」外，餘均引用檢察
    官起訴書之記載（詳如附件）。
二、論罪科刑：
（一）法律適用說明
    1.洗錢防制法部分
      按洗錢防制法業於民國105年12月28日修正公布，並於106
       年6月28日施行（下稱新法），本次修法參考國際防制洗
      錢金融行動工作組織（Financial Action Task Force，
      下稱FATF）40項建議之第3項建議，並參採聯合國禁止非
      法販運麻醉藥品和精神藥物公約及聯合國打擊跨國有組織
      犯罪公約之洗錢行為定義，將洗錢行為之處置、多層化及
      整合等各階段，全部納為洗錢行為，完整規範洗錢之所有
      行為模式。不惟就洗錢行為之定義（第2條）、前置犯罪
      之門檻（第3條）、特定犯罪所得之定義（第4條），皆有
      修正，抑且因應洗錢行為定義之修正，將修正前同法第11
      條第1項、第2項區分為自己或為他人洗錢罪，而有不同法
      定刑度，合併移列至第14條第1項，亦不再區分為不同罪
      責，同處7年以下有期徒刑，併科500萬元以下罰金，以求
      與國際規範接軌，徹底打擊洗錢犯罪。從而新法第14條第
      1項之一般洗錢罪，只須有第2條各款所示洗錢行為之一，
      而以第3條規定之特定犯罪作為聯結為已足。申言之，洗
      錢之定義，在新法施行後，與修正前規定未盡相同，因此
      是否為洗錢行為，自應就犯罪全部過程加以觀察，不僅須
      行為人客觀上有掩飾或隱匿特定犯罪所得之財物或財產上
      利益之具體作為，主觀上更須具有掩飾或隱匿其犯罪所得
      或變得之財產或財產上利益與犯罪之關聯性，使其來源形
      式上合法化，以逃避國家追訴、處罰之犯罪意思，始克相
      當。過去實務認為，行為人對犯特定犯罪所得之財物或利
      益作直接使用或消費之處分行為，或僅將自己犯罪所得財
      物交予其他共同正犯，只屬犯罪後處分贓物之行為，非本
      條例所規範之洗錢行為，惟依新法規定，倘行為人意圖掩
      飾或隱匿特定犯罪所得來源，而將特定犯罪所得直接消費
      處分，甚或交予其他共同正犯予以隱匿，或由共同正犯以
      虛假交易外觀掩飾不法金流移動，即難認僅單純犯罪後處
      分贓物之行為，應仍構成新法第2條第1款或第2款之洗錢
      行為。復按洗錢防制法第15條之特殊洗錢罪，係在無法證
      明前置犯罪之特定不法所得，而未能依洗錢防制法第14條
      之一般洗錢罪論處時，始予適用，倘能證明人頭帳戶內之
      資金係前置之特定犯罪所得，即應逕以一般洗錢罪論處，
      自無適用特殊洗錢罪之餘地（最高法院108年度台上字第1
      744號、第3086號判決意旨、臺灣高等法院暨所屬法院108
       年法律座談會刑事類提案第12號研討結果參照）。
    2.組織犯罪防制條例部分
      按組織犯罪防制條例係藉由防制組織型態之犯罪活動為手
      段，以達成維護社會秩序、保障人民權益之目的，乃於該
      條例第3條第1項前段與後段，分別對於「發起、主持、操
      縱、指揮」及「參與」犯罪組織者，依其情節不同而為處
      遇，行為人雖有其中一行為（如參與），不問其有否實施
      各該手段（如詐欺）之罪，均成立本罪。然在未經自首或
      有其他積極事實，足以證明其確已脫離或解散該組織之前
      ，其違法行為，仍繼續存在，即為行為之繼續，而屬單純
      一罪，至行為終了時，仍論為一罪。又刑法上一行為而觸
      犯數罪名之想像競合犯存在之目的，在於避免對於同一不
      法要素予以過度評價。自然意義之數行為，得否評價為法
      律概念之一行為，應就客觀構成要件行為之重合情形、主
      觀意思活動之內容、所侵害之法益與行為間之關連性等要
      素，視個案情節依社會通念加以判斷。刑法刪除牽連犯之
      規定後，原認屬方法目的或原因結果，得評價為牽連犯之
      二犯罪行為間，如具有局部之同一性，或其行為著手實行
      階段可認為同一者，得認與一行為觸犯數罪名之要件相侔
      ，依想像競合犯論擬。倘其實行之二行為，無局部之重疊
      ，行為著手實行階段亦有明顯區隔，依社會通念難認屬同
      一行為者，應予分論併罰。因而，行為人以一參與詐欺犯
      罪組織，並分工加重詐欺行為，同時觸犯參與犯罪組織罪
      及加重詐欺取財罪，雖其參與犯罪組織之時、地與加重詐
      欺取財之時、地，在自然意義上非完全一致，然二者仍有
      部分合致，且犯罪目的單一，依一般社會通念，認應評價
      為一罪方符合刑罰公平原則，應屬想像競合犯，如予數罪
      併罰，反有過度評價之疑，實與人民法律感情不相契合。
      倘若行為人於參與犯罪組織之繼續中，先後加重詐欺數人
      財物，因行為人僅為一參與組織行為，侵害一社會法益，
      應僅就首次犯行論以參與犯罪組織罪及加重詐欺罪之想像
      競合犯，而其後之犯行，乃為其參與組織之繼續行為，為
      避免重複評價，當無從將一參與犯罪組織行為割裂再另論
      一參與犯罪組織罪，而與其後所犯加重詐欺罪從一重論處
      之餘地（最高法院107年度台上字第1066號判決意旨參照
      ）。揆諸前揭說明，被告僅就附表一編號1部分成立組織
      犯罪防制條例第3條第1項後段之參與犯罪組織罪。至於附
      表一編號2所示犯行，為避免重複評價，此部分無須另論
      以參與犯罪組織罪。
（二）罪名
　　1.核被告就附表一編號1所為，係犯刑法第339條之4第1項第
      2款之三人以上共同犯詐欺取財罪、洗錢防制法第2條第2
      款、第14條第1項之一般洗錢罪及組織犯罪防制條例第3條
      第1項後段之參與犯罪組織犯罪；就附表一編號2所為，係
      犯刑法第339條之4第1項第2款之三人以上共同犯詐欺取財
      罪、洗錢防制法第2條第2款、第14條第1項之一般洗錢罪
      。
　　2.被告就附表一編號1、2部分，與「阿坤」及其所屬之詐欺
      集團之人，均有犯意聯絡與行為分擔，俱應依刑法第28條
      之規定，論以共同正犯。
（三）罪數之認定
    1.被告就附表一編號1之三人以上共同欺取財、洗錢、參與
      犯罪組織等行為，具有局部之同一性，得認係以一行為同
      時觸犯上開三人以上共同詐欺取財罪、一般洗錢、參與犯
      罪組織罪3罪，為想像競合犯，應依刑法第55條規定，從
      一重之三人以上共同詐欺取財罪論處；就附表二編號2之
      三人以上共同欺取財、洗錢等行為，具有局部之同一性，
      得認係以一行為同時觸犯上開三人以上共同詐欺取財罪、
      一般洗錢2罪，為想像競合犯，應依刑法第55條規定，從
      一重之三人以上共同詐欺取財罪論處。
　  2.被告就上開2罪間，犯意各別、行為互殊，應予分論併罰 
       。　　
（四）減輕事由
    ⒈又犯前2條之罪，在偵查或審判中自白者，減輕其刑，洗錢
      防制法第16條第2項定有明文；犯第3條之罪，偵查及審判
      中均自白者，減輕其刑，組織犯罪防制條例第8條第1 項
      後段亦有明文。而想像競合犯之處斷刑，本質上係「刑之
      合併」，其所謂從一重處斷，乃將想像競合犯組成之評價
      上數罪，合併為科刑一罪，其所對應之刑罰，亦合併其評
      價上數罪之數法定刑，而為一個處斷刑。易言之，想像競
      合犯侵害數法益者皆成立犯罪，論罪時必須輕、重罪併舉
      論述，同時宣告所犯各罪名，包括各罪有無加重、減免其
      刑之情形，亦應說明論列，量刑時併衡酌輕罪部分量刑事
      由，評價始為充足，然後依刑法第55條規定「從一重處斷
      」，非謂對於其餘各罪可置而不論。因此，法院決定處斷
      刑時，雖以其中最重罪名之法定刑，做為裁量之準據，惟
      於裁量其輕重時，仍應將輕罪合併評價在內（最高法院10
      8年度台上字第4405、4408號判決意旨）。是本案被告所
      犯洗錢防制法第14條第1項洗錢罪及組織犯罪防制條例第3
      條第1項後段之參與犯罪組織罪，雖為想像競合犯，揆諸
      前揭判決意旨，被告罪名所涉相關加重、減免其刑之規定
      ，仍應列予說明，並於量刑時在加重詐欺取財罪之法定刑
      度內合併評價。經查：被告就本案犯罪事實部分，迭於偵
      查中及本院審理時均坦承不諱。應認其對參與犯罪組織、
      洗錢行為主要構成要件事實有所自白，是就此部分減輕事
      由，自應由量刑時併予衡酌。
    ⒉另按若有情輕法重之情形者，裁判時本有刑法第59條酌量
      減輕其刑規定之適用（司法院大法官釋字第263號解釋意
      旨可資參照），從而其「情輕法重」者，縱非客觀上足以
      引起一般同情，惟經參酌該號解釋並考量其犯罪情狀及結
      果，適用刑法第59條之規定酌減其刑，應無悖於社會防衛
      之刑法機能（最高法院81年度台上字第865號判決意旨可
      資參照）。次按刑法第339條之4第1項第2款之三人以上共
      同詐欺取財罪，其法定刑係1年以上7年以下有期徒刑，得
      併科1百萬元以下罰金，然同為三人以上共同詐欺取財之
      人，其原因動機不一，犯罪情節未必盡同，其以三人以上
      共同詐欺取財行為所造成危害社會之程度自屬有異，法律
      科處此類犯罪，所設之法定最低本刑卻同為「1年以上有
      期徒刑」，不可謂不重，於此情形，自非不可依客觀之犯
      行與主觀之惡性二者加以考量其情狀，是否有可憫恕之處
      ，適用刑法第59條之規定酌量減輕其刑，期使個案裁判之
      量刑，能斟酌至當，符合罪刑相當原則及比例、平等原則
      。考量被告加入詐欺集團參與本件詐欺犯行，固應非難，
      然被告犯後業已坦承犯行，深具悔意，且已與告訴人達成
      調解，並約定以分期方式給付賠償金，此有本院調解筆錄
      1份在卷可參（見院卷第101、102頁），且告訴人李秋瑩
      、姜尹臻於本院審理程序時均陳稱：若被告有依約給付，
      願意原諒被告、給予緩刑等語（見院卷第115頁），業已
      獲得告訴人之諒解，顯見被告確有悔意，是其犯後態度良
      好，此部分犯罪情節及惡性，與詐取鉅額財物卻未彌補被
      害人任何損失而嚴重危害社會秩序及他人財產權益之情形
      尚屬有別，是就其此部分犯罪情狀以觀，如科以刑法第33
      9條之4第1項第2款之法定最輕本刑即有期徒刑1年，仍嫌
      過重，客觀上足以引起一般同情，實有情輕法重之失衡而
      顯可憫恕之處，就附表一編號1、2所示之犯行，均爰依刑
      法第59條規定酌減其刑。
（五）科刑
      爰審酌被告不思以正當途徑獲取財物，反加入詐欺集團並
      擔任車手工作，與詐欺集團成員行詐騙行為，牟取不法報
      酬，動機不良，手段可議，價值觀念偏差，危害社會治安
      ，損害告訴人之權益，兼衡告訴人所受之損害、被告參與
      之程度、犯後坦承犯行，核與組織犯罪防制條例第8條第1
      項偵查及審判中均自白、洗錢防制法第16條第2項審判中
      自白減刑規定相符，態度尚可，且與告訴人均達成調解，
      獲得告訴人諒解乙節，業如前述，及斟酌被告於本院審理
      時自承高中肄業之智識程度、從事太陽能工作、月薪新臺
      幣（下同）3萬5,000元（見院卷第115頁）等一切情狀，
      分別量處如附表一編號1至2主文欄所示之刑，並定其應執
      行之刑如主文所示。另被告所犯刑法第339條之4第1項第2
      款之三人以上共同詐欺取財罪，其法定徒刑為「1年以上7
      年以下有期徒刑」，雖經本院判處如主文所示之刑，依法
      仍不得諭知易科罰金之折算標準，惟依刑法第41條第3項
      之規定仍得聲請易服社會勞動，然因同條第2項明定以提
      供社會勞動6小時折算徒刑1日，與易科罰金應於裁判主文
      諭知折算標準之情形不同，且可否易服社會勞動係屬於執
      行事項，非裁判量刑事項，自得由被告依法向執行檢察官
      聲請以提供社會勞動6小時折算徒刑1日，易服社會勞動，
      本院即無須於本判決主文諭知，併此敘明。
（六）強制工作部分
      按106年4月19日修正公布之組織犯罪防制條例第3條第3項
      規定：「犯第1項之罪者，應於刑之執行前，令入勞動場
      所，強制工作，其期間為3年。」（嗣107年1月3日修正公
      布第3條，但本項並未修正），司法院釋字第812號解釋認
      上開規定，就受處分人之人身自由所為限制，違反憲法比
      例原則及憲法明顯區隔原則之要求，與憲法第8條保障人
      身自由之意旨不符，應自解釋公布之日即110年12月10日
      起失其效力。從而，組織犯罪防制條例第3條第3項，既業
      經司法院大法官釋字第812號認定有違憲之情事，而自解
      釋公布之日起失其效力，本案自無從對被告宣告強制工作
      ，附此敘明。
（七）被告前未曾因故意犯罪受有期徒刑以上刑之宣告，此有臺
      灣高等法院被告前案紀錄表1份在卷可佐，其因年輕智慮
      未周、涉世未深，致罹刑典，犯後已勇於面對，坦承犯行
      ，並積極與告訴人達成調解，約定以分期方式賠償，足認
      其甚有悔意，而獲告訴人諒解，業如前述，經此偵、審教
      訓，當知所警惕，信無再犯之虞，本院因認對被告宣告之
      刑以暫不執行為適當，爰依刑法第74條第1項第1款之規定
      ，併予宣告緩刑3年，以啟自新。另為督促被告日後繼續
      履行和解條件，以填補被害人所受損害，爰依刑法第74條
      第2項第3款規定，依被告與告訴人協議分期給付調解金額
      之內容，併命被告於緩刑期間，應依附表二所示之條件，
      支付如附表二所示之金額。另被告上揭所應負擔之義務，
      乃緩刑宣告附帶之條件，倘被告未遵循本院所諭知如主文
      所示緩刑期間所附條件，而情節重大者，檢察官得依刑事
      訴訟法第476條、刑法第75條之1第1項第4款之規定，聲請
      撤銷本案緩刑之宣告，附此敘明。
三、沒收：
  1.按犯罪所得之沒收、追繳或追徵，在於剝奪犯罪行為人之實
    際犯罪所得（原物或其替代價值利益），使其不能坐享犯罪
    之成果，以杜絕犯罪誘因，可謂對抗、防止經濟、貪瀆犯罪
    之重要刑事措施，性質上屬類似不當得利之衡平措施，著重
    所受利得之剝奪。然苟無犯罪所得，自不生利得剝奪之問題
    ，固不待言，至二人以上共同犯罪，關於犯罪所得之沒收、
    追繳或追徵，倘個別成員並無犯罪所得，且與其他成員對於
    所得亦無事實上之共同處分權時，同無「利得」可資剝奪，
    特別在集團性或重大經濟、貪污犯罪，不法利得龐大，一概
    採取絕對連帶沒收、追繳或追徵，對未受利得之共同正犯顯
    失公平。所謂各人「所分得」，係指各人「對犯罪所得有事
    實上之處分權限」，法院應視具體個案之實際情形而為認定
    ：倘若共同正犯各成員內部間，對於不法利得分配明確時，
    固應依各人實際分配所得沒收；然若共同正犯成員對不法所
    得並無處分權限，其他成員亦無事實上之共同處分權限者，
    自不予諭知沒收；至共同正犯各成員對於不法利得享有共同
    處分權限時，則應負共同沒收之責。至於上揭共同正犯各成
    員有無犯罪所得、所得數額，係關於沒收、追繳或追徵標的
    犯罪所得範圍之認定，因非屬犯罪事實有無之認定，並不適
    用「嚴格證明法則」，無須證明至毫無合理懷疑之確信程度
    ，應由事實審法院綜合卷證資料，依自由證明程序釋明其合
    理之依據以認定之（見最高法院104年度台上字第3937號、3
    604號判決意旨）。
　2.查被告於本院審理時供稱其報酬為一次1,000元，本件報酬
    合計共2,000元等情（見院卷第114頁），此係被告犯本案2
    次犯行之犯罪所得，雖未扣案，本應依刑法第38條之1第1項
    前段、第3項規定，於其所犯之罪項下宣告沒收，於全部或
    一部不能沒收或不宜執行沒收時，追徵其價額。然被告已調
    解賠償金額合計7萬元，業已超過本件詐欺之報酬，故已達
    到沒收制度欲剝奪被告犯罪所得之立法目的，如仍諭知沒收
    被告上開犯罪所得，將使被告承受雙重剝奪財產之不利益，
    顯有過苛之虞，爰依刑法第38條之2第2項規定，不另宣告沒
    收被告上開犯罪所得，末此敘明。
據上論斷，應依刑事訴訟法第273條之1第1項、第299條第1項前
段、第310條之2、第454條（本案採判決精簡原則，僅引述程序
法條），判決如主文。
本案經檢察官洪榮甫提起公訴，檢察官周芝君到庭執行職務。
中　　華　　民　　國　　111 　年　　7 　　月　　26　　日
                  刑事審查庭  法  官  劉美香
以上正本證明與原本無異。
如不服本判決應於收受判決後20日內向本院提出上訴書狀，並應
敘述具體理由。其未敘述上訴理由者，應於上訴期間屆滿後20日
內向本院補提理由書(均須按他造當事人之人數附繕本)「切勿逕
送上級法院」。 
　　　　　　　　　　　　　　　書記官　張怡婷
中　　華　　民　　國　　111 　年　　7 　　月　　27　　日
附錄本案論罪科刑法條：
中華民國刑法第339條之4
犯第 339 條詐欺罪而有下列情形之一者，處 1 年以上 7 年以
下有期徒刑，得併科 1 百萬元以下罰金：
一、冒用政府機關或公務員名義犯之。
二、三人以上共同犯之。
三、以廣播電視、電子通訊、網際網路或其他媒體等傳播工具，
    對公眾散布而犯之。
前項之未遂犯罰之。
　
洗錢防制法第14條
有第二條各款所列洗錢行為者，處 7 年以下有期徒刑，併科新
臺幣 5 百萬元以下罰金。
前項之未遂犯罰之。
前二項情形，不得科以超過其特定犯罪所定最重本刑之刑。

組織犯罪防制條例第3條
發起、主持、操縱或指揮犯罪組織者，處 3 年以上 10 年以下
有期徒刑，得併科新臺幣 1 億元以下罰金；參與者，處 6 月以
上 5 年以下有期徒刑，得併科新臺幣 1 千萬元以下罰金。但參
與情節輕微者，得減輕或免除其刑。
具公務員或經選舉產生之公職人員之身分，犯前項之罪者，加重
其刑至二分之一。
犯第 1 項之罪者，應於刑之執行前，令入勞動場所，強制工作
，其期間為 3 年。
前項之強制工作，準用刑法第 90 條第 2 項但書、第 3 項及第
98 條第 2 項、第 3 項規定。
以言語、舉動、文字或其他方法，明示或暗示其為犯罪組織之成
員，或與犯罪組織或其成員有關聯，而要求他人為下列行為之一
者，處 3 年以下有期徒刑，得併科新臺幣 3 百萬元以下罰金：
一、出售財產、商業組織之出資或股份或放棄經營權。
二、配合辦理都市更新重建之處理程序。
三、購買商品或支付勞務報酬。
四、履行債務或接受債務協商之內容。
前項犯罪組織，不以現存者為必要。以第 5 項之行為，使人行
無義務之事或妨害其行使權利者，亦同。
第 5 項、第 7 項之未遂犯罰之。　
附表一：
編號 犯罪事實 主  文 1 附件起訴書附表編號1 黃明生犯三人以上共同詐欺取財罪，處有期徒刑陸月。 2 附件起訴書附表編號2 黃明生犯三人以上共同詐欺取財罪，處有期徒刑陸月。 

附表二：
緩刑條件 執行方式及執行內容 向告訴人李秋瑩支付財產上之損害賠償，共計新臺幣（下同）參萬元。 1.給付金額：3萬元。 2.給付方式及期限：   於民國111年8月15日起至112年1月15日止，分6期，按月於每月15日給付5,000元，直至全部清償為止，如有一期未付，視為全部到期。  向告訴人姜尹臻支付財產上之損害賠償，共計貳萬元。 1.給付金額：2萬元。 2.給付方式及期限：   於民國111年8月15日起至111年11月15日止，分4期，按月於每月15日給付5,000元，直至全部清償為止，如有一期未付，視為全部到期。 











附件：
臺灣桃園地方檢察署檢察官起訴書
                                    109年度偵字第36967號
　　被　　　告　黃明生　男　22歲（民國00年00月0日生）
　　　　　　　　　　　　住苗栗縣○○市○○里00鄰○○00號
　　　　　　　　　　　　居桃園市○○區○○路00號
　　　　　　　　　　　　國民身分證統一編號：Z000000000號
　　　　　　　　許耀東　男　23歲（民國00年00月00日生）
　　　　　　　　　　　　住○○市○○區○○路00○0號
　　　　　　　　　　　　國民身分證統一編號：Z000000000號
上列被告等因詐欺等案件，已經偵查終結，認應提起公訴，茲將
犯罪事實及證據並所犯法條分敘如下：
　　　　犯罪事實
一、黃明生、許耀東基於參與犯罪組織之犯意，於民國109年11
    月初某日，在某網咖認識姓名年籍不詳，綽號「阿坤」之人
    ，經「阿坤」介紹而加入三人以上所組成具有持續性、牟利
    性、結構性，以實施詐術為手段之詐欺集團組織擔任車手，
    並共同意圖為自己不法所有，基於三人以上共同犯詐欺取財
    及意圖掩飾或隱匿特定犯罪所得來源而移轉特定犯罪所得之
    洗錢犯意聯絡，先由詐欺集團取得附表所示人頭帳戶（此部
    分未經警移送）作為被害人遭詐騙時匯款之帳戶，再由不詳
    之詐欺集團成員，於附表所示之時間，以附表所示之詐騙手
    法，向附表所示之李秋瑩、余明鴻、姜尹臻詐取如附表所示
    之金額後，由不詳之人通知黃明生、許耀東前往桃園市○鎮
    區○○路00號「平鎮廣明郵局」、桃園市○鎮區○○路0段000號
    「平鎮郵局」，將款項領出並放在指定地點，且從中拿取約
    定之報酬。
二、案經李秋瑩、余明鴻告訴及桃園市政府警察局平鎮分局報告
    偵辦。
　　　　證據並所犯法條
一、證據清單：
  ㈠被告黃明生、許耀東之供述。
  ㈡證人即告訴人、被害人李秋瑩、余明鴻、姜尹臻之證述。
  ㈢匯款紀錄、金融機構聯防機制通報單、受理刑事案件報案三
    聯單、受理詐騙帳戶通報警示簡便格式表、受理各類案件紀
    錄表。
二、核被告黃明生就附表編號1所為；被告許耀東就附表編號2、
    3所為，係犯組織犯罪防制條例第3條第1項後段參與犯罪組
    織罪嫌、刑法第339條之4第1項第2款之三人以上共同詐欺取
    財罪嫌及洗錢防制法第14條第1項之洗錢等罪嫌；被告黃明
    生就附表編號2所為，係犯刑法第339條之4第1項第2款之三
    人以上共同詐欺取財罪嫌、洗錢防制法第14條第1項之洗錢
    等罪嫌。被告黃明生、許耀東與「阿坤」及其他真實姓名年
    級不祥之詐欺集團成員，就本案4次詐欺取財罪之犯行，具
    犯意聯絡及行為分擔，請論以共同正犯。被告黃明生就附表
    編號1所為；被告許耀東就附表編號2、3所為，係以一行為
    犯組織犯罪防制條例第3條第1項後段參與犯罪組織罪、刑法
    第339條之4第1項第2款之三人以上共同詐欺取財罪、洗錢防
    制法第14條第1項之洗錢罪；被告黃明生就附表編號2所為，
    係以一行為犯刑法第339條之4第1項第2款之三人以上共同詐
    欺取財罪、洗錢防制法第14條第1項之洗錢罪，其犯罪目的
    單一，為一行為而觸犯數罪名之想像競合犯，請分別應從一
    重以刑法第339條之4第1項第2款之三人以上共同詐欺取財罪
    處斷。被告黃明生、許耀東就附表編號1至3所示之犯行，犯
    意各別、行為互殊，應予分論併罰。至犯罪所得，請依刑法
    第38條之1第1項前段、第3項規定，宣告沒收，於全部或一
    部不能沒收，或不宜執行沒收時，追徵其價額。
三、依刑事訴訟法第251條第1項提起公訴。
　　此　致
臺灣桃園地方法院
中　　華　　民　　國　 111　　年　　4 　　月　　15　　日
                              檢  察  官  洪榮甫
本件證明與原本無異　
中　　華　　民　　國　 111　　年　　5 　　月　　 3　　日
                              書  記  官  黃婷韻
所犯法條   
組織犯罪防制條例第3條
發起、主持、操縱或指揮犯罪組織者，處 3 年以上 10 年以下
有期徒刑，得併科新臺幣 1 億元以下罰金；參與者，處 6 月以
上 5 年以下有期徒刑，得併科新臺幣 1 千萬元以下罰金。但參
與情節輕微者，得減輕或免除其刑。
具公務員或經選舉產生之公職人員之身分，犯前項之罪者，加重
其刑至二分之一。
犯第 1 項之罪者，應於刑之執行前，令入勞動場所，強制工作
，其期間為 3 年。
前項之強制工作，準用刑法第 90 條第 2 項但書、第 3 項及第
98 條第 2 項、第 3 項規定。
以言語、舉動、文字或其他方法，明示或暗示其為犯罪組織之成
員，或與犯罪組織或其成員有關聯，而要求他人為下列行為之一
者，處 3 年以下有期徒刑，得併科新臺幣 3 百萬元以下罰金：
一、出售財產、商業組織之出資或股份或放棄經營權。
二、配合辦理都市更新重建之處理程序。
三、購買商品或支付勞務報酬。
四、履行債務或接受債務協商之內容。
前項犯罪組織，不以現存者為必要。
以第 5 項之行為，使人行無義務之事或妨害其行使權利者，亦
同。
第 5 項、第 7 項之未遂犯罰之。
中華民國刑法第339條之4
犯第 339 條詐欺罪而有下列情形之一者，處 1 年以上 7 年以
下有期徒刑，得併科 1 百萬元以下罰金：
一、冒用政府機關或公務員名義犯之。
二、三人以上共同犯之。
三、以廣播電視、電子通訊、網際網路或其他媒體等傳播工具，
    對公眾散布而犯之。
前項之未遂犯罰之。
洗錢防制法第14條
有第二條各款所列洗錢行為者，處 7 年以下有期徒刑，併科新
臺幣 5 百萬元以下罰金。
前項之未遂犯罰之。
前二項情形，不得科以超過其特定犯罪所定最重本刑之刑。
附表：
編號 被害人 詐騙方式 匯款時間 匯款金額 匯入銀行帳號 提領車手 提領日期 提領時間 提領地點 提領金額 1 李秋瑩 解除分期付款 109.11.10 19:14 3萬9123元 000-00000000000000 黃明生  109.11.10 19：58 平鎮廣明 郵局 3萬9000元 2 姜尹臻 解除分期付款 109.11.12 18:22至47 12萬93元 000- 00000000000000 許耀東 109.11.12 18：37至 19：05 平鎮廣明郵局 15萬元    109.11.12 19:11 2萬9985元 000- 00000000000000 黃明生  109.11.12 19：21至 19：24 平鎮郵局 10萬元 3 余明鴻 解除分期付款 109.11.12 18:42 2萬9985元 000- 00000000000000 許耀東 109.11.12 18：37至 19：05 平鎮廣明郵局 15萬元